【裁判字號】    95,交聲,63
【裁判日期】    950424
【裁判案由】    違反道路交通管理處罰條例聲明異議
【裁判全文】
臺灣新竹地方法院交通事件裁定      95年度交聲字第63號
移送機關即
原處分機關  新竹市警察局第一分局
異  議  人  甲○○
代  理  人  林金發
上列異議人因違反交通道路管理處罰條例案件，對於新竹市警察
局第一分局於中華民國94年12月25日竹市警一分交裁字第094100
0987號所為之違反道路交通事件裁決處分不服，聲明異議，本院
裁定如下：
    主    文
異議駁回。
    理    由
一、按在公告禁止設攤之處擺設攤位，除責令行為人即時停止並
    消除障礙外，處行為人或其雇主新臺幣一千二百元以上二千
    四百元以下罰鍰，道路交通管理處罰條例第82條第1項第10
    款定有明文。
二、本件原處分機關處分意旨略以：異議人即受處分人於民國93
    年6月5日16時22分許，於公告禁止設攤處所即新竹市○○路
    與延平路口之人行道上擺設攤位，販賣游泳用具，乃經原舉
    發機關新竹市警察局交通隊第一分隊以其違反前揭道路交通
    管理處罰條例第82條第1項第10款之規定而掣單舉發。嗣因
    異議人未於期限內到案繳納罰款，原處分機關遂於94年12月
    25日，依同法第82條第1項第10款之規定，裁處受處分人罰
    鍰新臺幣（下同）2400元。
三、本件聲明異議意旨略以：擺設攤位之人為異議人之父林金發
    ，因異議人之父林金發當天身體不舒服在車上休息，異議人
    是臨時照顧攤位，擺設攤位地點並無禁止設攤標示，況且警
    察並未告知不能設攤，亦無勸導離開，開單時未看身分證件
    ，僅有詢問異議人姓名、地址及身分證字號，員警顯然為求
    績效云云。
四、經查：
(一)、異議人於93年6月5日16時22分許，於新竹市○○路與延平路
    口之人行道擺設攤位之事實，據舉發員警乙○○到庭結證屬
    實，且為異議人於聲明異議狀所自承，應為真實。
(二)、本件異議人擺設攤位之地點位於新竹市○○路與延平路口之
    人行道上，係屬新竹市政府公告禁止設攤之地點，此有新竹
    市政府於82年3月16日82府建市字第74521號公告在卷可參，
    是本件舉發之地點確為公告禁止擺設攤位之地點無誤。又本
    件舉發之地點位於新竹市○○路與延平路口之人行道上，而
    人行道供不特定人通行之用，不得擺設攤位，乃通常之事理
    ，異議人自不得推諉不知，且上開道路交通管理處罰條例之
    規定所處罰者，係因在公告禁止擺設攤位之地點擺設攤位，
    核屬道路障礙，是異議人不得以不知該地不可擺攤或未見禁
    止標誌云云，而卸免其違規之責。況異議人前曾已因相同違
    規事由經舉發在案，甚至其中93年5月23日上午11時36分被
    舉發之地點更與本案被舉發之違規地點相同（即同一處所）
    ，此有本院93年度交聲字第178、222號交通事件裁定在卷可
    稽，尤足證異議人於本案被舉發前已明確知悉被舉發之處所
    為公告禁止擺設攤位之處所無疑。
(三)、異議人另辯稱舉發當日係因其父親林金發身體不適在車上休
    息，其乃暫時代為照顧攤位，故其非擺攤之人云云，而其父
    親林金發亦到庭為相同之陳述。惟證人即本件舉發之員警乙
    ○○結證稱：「（取締當時異議人是否有表明不是擺攤之人
    ？）他有表示是代父親看管，我有問他父親何在，我在那邊
    停留約十五分鐘，這十五分鐘都是異議人在擺攤，之後我請
    異議人家長到場，異議人都連絡不到」等語（見本院95年4
    月20日訊問筆錄），由上開證人之證詞觀之，倘異議人果僅
    係代父親林金發臨時照顧攤位，而其父林金發身體不適在車
    上休息，何以舉發員警乙○○在現場停留15分鐘，異議人均
    無法連絡其父親？況林金發與異議人係父子，核屬至親，利
    害關係相同，是林金發所為與異議人相同之陳述，自難免多
    所迴謢，亦難據此為有利於異議人之認定。再者，依異議人
    所提出之其父親林金發之診斷證明書2紙觀之，其父固確有
    宿疾在身，然究無法證明本案被舉發時其父親確在現場或在
    現場附近，況其父林金發就診及住院時間亦均與本件被舉發
    之時間不同，亦無從認定其父林金發於被舉發當日確有在場
    或在現場附近而身體不適之情形。是異議人前開辯解，顯與
    事實不符，尚難採信。
(四)、異議人雖又辯稱：本件舉發是警察為求績效云云。惟查，證
    人乙○○為原處分機關認定異議人有前開違規行為之原證人
    ，復到庭以言詞證述異議人確有前開違規事實，且無任何積
    極證據足以證明證人之證述係屬虛偽，亦無足以令人顯信其
    證述為不可採之品性證據或前科證據存在，自不得僅以證人
    為本件開單舉發異議人之警員而全盤抹煞其在訴訟上所具有
    之原證人資格。參以本件現場舉發警員即證人乙○○與異議
    人素昧平生，並無仇隙，衡情當無設詞攀誣、濫予舉發之理
    ，此外亦無任何證據足資證明證人乙○○有捏造事實、違法
    取締之情事，在在均堪認證人即警員乙○○上開所為之證述
    堪足採信，異議人上開所辯則顯屬無稽，不足採信。
(五)、至於異議人辯稱舉發地點轉角每天都有人在擺攤一節，縱然
    屬實，惟此乃其他擺設攤位之人是否有違規之問題，而與異
    議人之違規行為無涉，異議人亦不得因此而免除其違規責任
    。
五、綜上所述，異議人確有上述之違規行為至為明確，原處分機
    關依前揭道路交通管理處罰條例第82條第1項第10款之規定
    ，裁處受處分人罰鍰2400元，核無違誤，本件異議人之異議
    為無理由，應予駁回。
六、據上論斷，應依道路交通事件處理法第19條，裁定如主文。
中    華    民    國    95    年    4    月    24      日
                        臺灣新竹地方法院交通法庭
                            法  官  林惠君
如不服本裁定，應於裁定送後五日內，向本院提出抗告狀。
以上正本證明與原本無異。
                            書記官  黃旭淑
中    華    民    國    95    年    4    月    24      日


司法院資訊處製作；財團法人民間司法改革基金會備份。
